【裁判字號】    98,易,3333
【裁判日期】    990125
【裁判案由】    竊盜
【裁判全文】
臺灣臺北地方法院刑事判決              98年度易字第3333號
公  訴  人  臺灣臺北地方法院檢察署檢察官
被      告  甲○○
上列被告因竊盜案件，經檢察官提起公訴（98年度偵字第25402
號、第26458號），本院判決如下：
    主  文
甲○○竊盜，處有期徒刑月，如易科罰金，以新臺幣壹仟元折
算壹日；又竊盜，處有期徒刑月，如易科罰金，以新臺幣壹仟
元折算壹日。應執行有期徒刑伍月，如易科罰金，以新臺幣壹仟
元折算壹日。
    事  實
一、甲○○意圖為自己不法之所有，先於民國98年1 月13日下午
    至翌（14）日上午6 時間某時，在臺北縣新店市○○街96號
    前，見乙○○所有車牌號碼GFQ-731 號普通重型機車未拔取
    鑰匙停放在該處路邊，即轉動鑰匙開啟該重型機車之龍頭鎖
    ，竊取該車騎車離去。甲○○仍不知悔悟，復意圖為自己不
    法之所有，於98年10月8 日下午至翌（9 ）日上午6 時間某
    時，在臺北縣土城市○○路194 號前，以自備鑰匙1 把（已
    丟棄）開啟林隆茂所有車牌號碼GIA-665 號普通重型機車之
    龍頭鎖，竊取該車騎車離去。嗣乙○○、林隆茂分別報案，
    經警循線查獲，始悉上情。
二、案經臺北縣政府警察局新店分局、臺北縣政府警察局中和第
    一分局移請臺灣臺北地方法院檢察署檢察官偵查起訴。
    理  由
一、證據能力之判斷：
    被告甲○○對於下列各項證據方法，均未爭執其證據能力，
    並同意作為證據（見本院卷第21頁反面），本院審酌其作成
    時之情況，認為並無不適當之情事，均得作為證據，合先敘
    明。
二、認定事實所憑之證據及理由：
    上開犯罪事實，訊據被告甲○○坦承不諱（見98年度偵字第
    25402 號卷第5 頁、本院卷第21頁反面、第24頁），又經被
    害人乙○○、林隆茂證稱機車於上開時、地遭竊（見98年度
    偵字第26458 號卷第5 頁至反面、第24至25頁；98年度偵字
    第25402 號卷第8 至9 頁、第34頁），且有車輛尋獲電腦輸
    入單各1 份足憑（見98年度偵字第26458 號卷第17頁；98年
    度偵字第25402 號卷第19頁），並據證人古秋萍證稱目睹被
    告竊取林隆茂機車之經過（見98年度偵字第25402 號卷第10
    至11頁、第37頁），另據證人張錫階即「揚勝機車行」負責
    人證述被告將車牌號碼GFQ-731 號重型機車牽至其機車行修
    理之事（見98年度偵字第26458 號卷第6 頁至反面、第25頁
    ），復循線在「揚勝機車行」查獲被告竊取並變賣之乙○○
    失竊機車及鑰匙，又在被告位於臺北縣新店市○○街71號住
    處附近尋得林隆茂失竊之機車，業已分別發還乙○○、林隆
    茂，有搜索扣押筆錄及贓物認領保管單各1 份附卷可考（見
    98年度偵字第26458 號卷第8 至11頁、第13頁；98年度偵字
    第25402 號卷第14至16頁、第20頁），是被告任意性之自白
    ，堪認與事實相符，可以採信。綜上，本案事證明確，被告
    2 次竊取機車之犯行，洵堪認定，應予依法論罪科刑。
三、論罪科刑之依據：
    核被告所為，係犯刑法第320 條第1 項竊盜罪。被告所為2
    次竊取機車之犯行，犯意個別，行為互異，應予分論併罰。
    爰審酌：(一)被告2 次竊取機車騎乘，造成乙○○、林隆茂之
    損害，尤其乙○○機車失竊長達9 個月後始尋獲，損害非輕
    ；(二)惟被告犯罪後，坦承犯罪，態度尚可，機車業已發還被
    害人乙○○、林隆茂，且經乙○○、林隆茂表示不予追究等
    一切情狀，分別量處如主文所示之刑，並定應執行之刑及易
    科罰金之折算標準，以示懲儆。至於被告以自備鑰匙竊取林
    隆茂之機車，但此鑰匙業經被告丟棄，此經被告陳明在卷（
    見98年度偵字第25402 號卷第5 頁），故未扣案，自無宣告
    沒收之必要，附此說明。
據上論斷，應依刑事訴訟法第284 條之1 、第299 條第1 項前段
，刑法第320 條第1 項、第41條第1 項前段、第51條第5 款，刑
法施行法第1 條之1 ，判決如主文。
本案經檢察官葉芳秀到庭執行職務。
中    華    民    國    99    年    1     月    25    日
                  刑事第六庭  法  官  林晏如
上正本與原本無異。
如不服本判決，應於判決送達後10日內向本院提出上訴狀（應抄
附繕本）。告訴人或被害人如對於本判決不服者，應具備理由請
求檢察官上訴，其上訴期間之計算係以檢察官收受判決正本之日
期為準。
                              書記官  楊盈茹
中    華    民    國    99    年    1     月    27    日
附錄本案論罪科刑法條全文：
中華民國刑法第320條
意圖為自己或第三人不法之所有，而竊取他人之動產者，為竊盜
罪，處5 年以下有期徒刑、拘役或5 百元以下罰金。
意圖為自己或第三人不法之利益，而竊佔他人之不動產者，依前
項之規定處斷。
前二項之未遂犯罰之。

司法院資訊處製作；財團法人民間司法改革基金會備份。
